臺灣臺中地方法院刑事判決　　　　　　　99年度訴字第3484號
公　訴　人　臺灣臺中地方法院檢察署檢察官
被　　　告　江傳弘
選任辯護人　羅豐胤律師
　　　　　　黃靖閔律師
上列被告因妨害性自主罪案件，經檢察官提起公訴（99年度偵字
第17943 號），本院判決如下：
    主  文
江傳弘無罪。
    理  由
一、公訴意旨略以：被告江傳弘之繼父為甲女（真實姓名年籍詳
    卷）之伯父，被告之母即丁女（真實姓名年籍詳卷）為甲女
    之伯母，甲女與被告自幼認識。於民國99年2 月16日（農曆
    春節初三），甲女之母即丙女（真實姓名年籍詳卷）邀請乙
    女（即丙女之妹妹，真實姓名年籍詳卷）、丁女及被告等人
    前來丙女位在臺中縣大里市之住處（地址詳卷，即甲女娘家
    ）作客，眾人在1 樓客廳喝酒、玩牌至深夜，因甲女先喝醉
    ，遂由其他人攙扶到2 樓房間睡覺，乙女則於99年2 月17日
    凌晨0 時許至2 樓房間與甲女同睡一房，丁女與喝醉之被告
    則睡在1 樓客廳沙發上。於99年2 月17日凌晨4 時許，甲女
    醒來而起床飲水，並服用治療其重憂鬱症及失眠之抗憂鬱症
    藥2顆、安眠藥Modipanol（俗稱FM2）2顆及胃藥1 顆等藥物
    ，因甲女想起丁女等人至其家中作客，遂下樓查看，並詢問
    睡在客廳沙發之丁女有無意願上2 樓房間睡覺，因丁女予以
    回拒，甲女遂攙扶被告上2樓房間（按該房間併排1張雙人床
    及1 張單人床）睡覺，被告睡在內側，甲女睡中間，乙女則
    睡在外側，甲女躺下後不久，即因FM2 藥效發作而陷入昏睡
    狀態，詎被告竟基於乘機性交之犯意，利用甲女已陷入昏睡
    而不能抗拒之機會，趴在甲女身上，以生殖器插入甲女陰道
    抽動之方式，對甲女為性交行為，嗣抽動約2 分鐘後，睡在
    一旁之乙女因感覺床在搖晃震動而驚醒，乙女遂起身將甲女
    所蓋之棉被掀開，發現被告趴在甲女身上為性交行為，始發
    現上情。因認被告涉犯刑法第225條第1項之乘機性交罪嫌等
    語。
二、按犯罪事實應依證據認定之，無證據不得認定犯罪事實；不
    能證明被告犯罪者，應諭知無罪之判決，刑事訴訟法第154
    條第2 項、第301 條第1 項分別定有明文。再事實之認定應
    憑證據，如未能發現相當證據，或證據不足以證明，自不能
    以推測或擬制之方法，為裁判之基礎。又認定不利於被告之
    事實，需依積極證據，茍積極證據不足為不利於被告事實之
    認定時，即應為有利於被告之認定，更不必有何有利之證據
    。且刑事訴訟上證明之資料，無論其為直接證據或間接證據
    ，均須達於通常一般人均不致於有所懷疑，而得確信其為真
    實之程度，始得據為有罪之認定，若其關於被告是否犯罪之
    證明未能達此程度，而有合理性懷疑之存在，致使無從形成
    有罪之確信，根據「罪證有疑，利於被告」之證據法則，即
    不得遽為不利被告之認定，其以情況證據（即間接證據）斷
    罪時，尤須基於該證據在直接關係上所可證明之他項情況事
    實，本乎推理作用足以確證被告有罪，方為合法，不得徒憑
    主觀上之推想，將一般經驗上有利被告之其他合理情況逕予
    排除（最高法院76年臺上字第4986號、32年度上字67號判例
    意旨參照）。另按「告訴人之告訴，係以使被告受刑事追訴
    為目的，其指訴是否與事實相符，仍應調查其他證據，以資
    審認，即須藉由補強證據之存在，以增強或擔保告訴人陳述
    之證明力，必被害人所述被害情形，無瑕疵可擊，且就其他
    方面調查，又與事實相符，始足據為有罪判決之基礎（最高
    法院87年度臺上字第2176號、81年度臺上字第3539號判決意
    旨參照）。復按證人係指在他人之訴訟案件中，陳述自己所
    見所聞具體事實之人，為證據之一種。被害人之陳述，有單
    純到庭陳述意見者（刑事訴訟法第248 條之1 、第271 條第
    2 項），有就與待證事實有重要關係之親身知覺、體驗事實
    為陳述者。最高法院93年台上字第6578號判例：「被害人乃
    被告以外之人，本質上屬於證人，其陳述被害經過，亦應依
    人證之法定偵查、審判程序具結，方得作為證據」。旨在闡
    述被害人就與待證事實有關之被害經過所親自聞見之具體事
    實為陳述，亦應踐行刑事訴訟法第158 條之3 之規定，使其
    以證人身分具結，其陳述（證言）始為合法之證據資料，係
    屬證據能力之條件。然被害人之為證人，與通常一般第三人
    之為證人不同。被害人就被害經過所為之陳述，其目的在於
    使被告受刑事訴追處罰，與被告處於絕對相反之立場，其陳
    述或不免渲染、誇大。是被害人縱立於證人地位具結而為指
    證、陳述，其供述證據之證明力仍較與被告無利害關係之一
    般證人之陳述為薄弱。從而，被害人就被害經過之陳述，除
    須無瑕疵可指，且須就其他方面調查又與事實相符，亦即仍
    應調查其他補強證據以擔保其指證、陳述確有相當之真實性
    ，而為通常一般人均不致有所懷疑者，始得採為論罪科刑之
    依據，非謂被害人已踐行人證之調查程序，即得棄置其他補
    強證據不論，逕以其指證、陳述作為有罪判決之唯一證據。
    」（最高法院95年度臺上字第6017號判決可資參照），合先
    敘明。
三、公訴人認被告涉犯刑法第225 條第1 項之乘機性交罪嫌，無
    非係以被告坦承有與甲女發生性交行為之供述，及甲女於偵
    查中之證詞，另乙女發現被告對甲女為性交行為，即找丙女
    過來甲女房間處理，乙女與丙女叫醒甲女時，甲女意識迷迷
    糊糊，且甲女平日確有服用安眠藥物之習慣等情，已據乙女
    、丙女於偵查中證述明確，並有甲女長期因重鬱症及失眠症
    就診之病歷影本在卷可稽，復且被告與甲女於99年3 月12日
    之電話錄音光碟及譯文，業經檢察官勘驗無訛，有勘驗筆錄
    1 份在卷可憑，此外，並有被告與甲女之夫簽定之賠償同意
    書影本1 份附卷可佐等為其主要論據。訊據被告固坦承於上
    揭時、地與甲女發生性交行為，為堅詞否認有何乘機性交之
    犯行，辯稱：當天伊喝醉酒在沙發上睡覺，是甲女攙扶伊至
    2 樓房間，上樓後不到10分鐘內，伊與甲女就發生性關係，
    甲女先摩蹭引誘伊，才發生性關係，這是兩情相悅的情況下
    發生的，伊知道甲女有丈夫，伊年輕未婚，喝醉時克制不住
    才發生性交行為，伊承認有道德上的瑕疵，才與甲女丈夫和
    解等語。被告之選任辯護人則為被告辯稱：被告於99年2 月
    16日晚上已喝醉，而於翌日凌晨0 時許睡在甲女住處1 樓客
    廳，係甲女主動邀請、攙扶被告上2 樓房間，被告當時意識
    屬較不清楚，應無性侵甲女之可能，且案發當時，尚有甲女
    阿姨乙女亦睡臥在該床，被告縱然至愚，亦斷無在身旁尚有
    甲女親人同在之際性侵甲女；又倘偌甲女係遭被告性侵，豈
    有於親人發現、質問之際，毫無驚慌害怕或哭訴之情？甲女
    種種所為，均與常情不符，不足採信。況依事後甲女在與被
    告電話通話中提及「只不過後面的控制我受不了」、「還是
    叫我老公告我們通姦」等語，可證被告與甲女睡在一起，因
    身體碰撞而在情不自禁下合意發生性交行為等語。
四、證據能力方面：
  (一)按刑事被告之詰問權，係指訴訟上被告有在審判庭盤詰證人
    之權利；偵查中檢察官訊問證人，旨在蒐集被告犯罪證據，
    以確認被告嫌疑之有無及內容，與審判中透過當事人之攻防
    ，經由詰問程序調查證人以認定事實之性質及目的有別。偵
    查中辯護人僅有在場權及陳述意見權，此觀刑事訴訟法第24
    5 條第2 項前段之規定甚明，檢察官訊問證人並無必須傳喚
    被告使其得以在場之規定，同法第248 條第1 項前段雖規定
    「如被告在場者，被告得親自詰問」，亦僅賦予該在場被告
    於檢察官訊問證人時得親自詰問證人之機會而已，被告如不
    在場，殊難期有親自詰問之可能。此項未經被告詰問之被告
    以外之人於偵查中向檢察官所為之陳述，依刑事訴訟法第15
    9 條第1 項、第159 條之1 第2 項之規定，除顯有不可信之
    例外情況外，原則上為「法律規定得為證據」之傳聞例外，
    依其文義解釋及立法理由之說明，並無限縮於檢察官在偵查
    中訊問證人之程序，應已給予被告或其辯護人對該證人行使
    反對詰問權者，始有證據能力之可言。為保障被告之反對詰
    問權，並與現行法對傳聞例外所建構之證據容許範圍求其平
    衡，證人在偵查中雖未經被告之詰問，倘被告於審判中已經
    對該證人當庭及先前之陳述進行詰問，即已賦予被告對該證
    人詰問之機會，則該證人於偵查中之陳述即屬完足調查之證
    據，而得作為判斷之依據（最高法院97年臺上字第405 號判
    決要旨參照）。查證人甲女、乙女、丙女於偵查中所為之證
    述，均經具結，復經本院賦予被告就該等證述表達意見之機
    會，並以證人身分傳喚到庭供被告及其辯護人進行詰問，經
    比較檢驗檢察官詢問該等證人時，並無誘導或施壓等詢問之
    外部客觀環境，亦無其他干擾因素不當介入。是上開證人於
    偵查中所為證述，既於法院審理時均賦與被告對質詰問之機
    會，已確保被告在訴訟法上之權利，自屬業經合法調查之證
    據，當皆具有證據能力。
  (二)按被告以外之人於審判外之陳述，雖不符刑事訴訟法第159
    條之1 至第159 條之4 之規定，而經當事人於審判程序同意
    作為證據，法院審酌該言詞陳述或書面陳述作成時之情況，
    認為適當者，亦得為證據。當事人、代理人或辯護人於法院
    調查證據時，知有第159 條第1 項不得為證據之情形，而未
    於言詞辯論終結前聲明異議者，視為有前項之同意，刑事訴
    訟法第159 條之5 定有明文。核其立法意旨在於傳聞證據未
    經當事人之反對詰問予以核實，原則上先予排除。惟若當事
    人已放棄反對詰問權，於審判程序中表明同意該等傳聞證據
    可作為證據；或於言詞辯論終結前未聲明異議，基於尊重當
    事人對傳聞證據之處分權，及證據資料愈豐富，愈有助於真
    實發見之理念，且強化言詞辯論主義，使訴訟程式得以順暢
    進行，上開傳聞證據亦均具有證據能力。查：本判決所引之
    被告以外之人於審判外所為之陳述及卷內其他書證（供述證
    據部分），查無符合同法第159 條之1 至之4 等前4 條之情
    形，檢察官、被告及選任辯護人於本院準備程序中均表示對
    該等傳聞證據無意見（見本院卷一第16頁反面），並於本院
    審理時並未就卷內其他證據資料之證據能力有所爭執，且迄
    本院言詞辯論終結前，均未主張有刑事訴訟法第159 條第1
    項不得為證據之情形（見本院卷二第93頁），是應認已同意
    卷內證據均得作為證據，且經本院審酌上開傳聞證據作成時
    ，較無人情施壓或干擾，亦無不當取證之情形，認為以之作
    為本案之證據亦屬適當，是上揭傳聞證據自具有證據能力。
  (三)又傳聞法則乃對於被告以外之人於審判外之言詞或書面陳述
    而為之規範。本案判決以下引用之非供述證據，無刑事訴訟
    法第159 條第1 項規定傳聞法則之適用，經本院於審理時依
    法踐行調查證據程序，與本案待證事實具有自然之關聯性，
    且無證據證明係公務員違法取得之物，依法自得作為證據。
五、經查：
  (一)被告之繼父為甲女之伯父，其母丁女為甲女之伯母，被告與
    甲女自幼熟識，被告與其母丁女等人於99年2 月16日前往丙
    女住處即甲女娘家作客，於共同飲酒後，於翌日凌晨0 時許
    ，甲女與其阿姨乙女在2 樓房間睡覺，被告則與其母丁女睡
    在1 樓客廳沙發上，嗣甲女於翌日即99年2 月17日凌晨4 時
    許醒來後，甲女下樓詢問丁女是否願至2 樓房間睡覺，惟遭
    丁女婉拒等情，業經被告供承在卷，核與甲女、乙女及丁女
    於偵查及本院審理中證述之情節相符（見他字卷第34頁、本
    院卷第頁），且甲女於偵查中證稱：伊半夜醒來後，想到來
    伊家中作客的丁女等人不知睡在何處，而伊與乙女睡的房間
    是1 張單人床與1 張雙人床合併在一起，還有空位可睡，伊
    遂下樓詢問丁女願否上樓睡覺等語（見他卷第39頁），堪認
    甲女於99年2 月17日半夜醒來後，意識清楚可自行下樓查看
    丁女並與之對話。
  (二)又甲女於遭丁女婉拒後即回2 樓房間，嗣後被告在該房間內
    與甲女發生性交行為乙節，亦為被告供承在卷，核與同在該
    房間睡覺之乙女於偵、審中證稱：凌晨0 時許，甲女與被告
    都喝醉了，甲女與伊一同睡在2 樓房間，約凌晨4 時許，伊
    知道甲女有起床，伊認為甲女是起床上廁所，伊就繼續睡，
    不知睡了多久，因床鋪震動，伊以為發生地震，伊驚醒時看
    到甲女的棉被蓋著，伊就把甲女的棉被掀開，看到被告趴在
    甲女的身上，二個人有穿上衣，但都沒有穿褲子等語（見他
    字卷第31、32頁），大致相符，是被告有對甲女為性交行為
    ，亦堪認定。惟按刑法第225 條第1 項之乘機性交罪，所謂
    「其他相類之情形」，係指被害人受他人為性交行為時，心
    意模糊，既無同意性交之理解，又無抗拒性交之能力，如昏
    暈、酣眠、泥醉等是（最高法院73年台上字第2526號判決要
    旨參照）。是該罪之成立，必須被害人因其身心障礙、缺陷
    或上開相類之情形，使其精神狀態及身體、言語反應均非正
    常致無從或難以表達性自主決定意思之程度而言。本件關於
    甲女於案發當時之精神狀況及遭被告乘機性交之過程，雖據
    甲女於偵查中證稱：當天我與我阿姨睡，旁邊還有一個空位
    ，因伊喝威士忌會口渴，大約凌晨3 、4 點起來喝水，順便
    吃抗憂鬱症藥及FM2 安眠藥各2 顆與胃藥1 顆，吃完藥後本
    想回去睡，在房間躺一躺，想說伊有約被告他們一家人過來
    ，因來者是客，房間還有空位，就下樓問丁女要不要上樓睡
    覺，丁女說不要，伊沒有問被告要不要上來睡，伊只是看了
    他一下，伊就回房間睡了，伊沒有將被告扶到樓上，伊不可
    能扶被告，伊自己走路也沒什麼力氣。伊的藥效大概20分鐘
    就發作了，會整個人無力、還有點意識，就發現伊被人摸胸
    部及下體，感覺到對方在伊身上搖晃，也有插入伊陰道，伊
    是不願意的，因被摸時伊就有擋，但沒有力氣，後來伊阿姨
    睡旁邊，感覺床有在動，伊阿姨就大叫一聲說你們在做什麼
    ，被告就馬上把伊的生殖器抽出來，伊那時就有睜開眼睛，
    看到被告沒有穿褲子，後來伊阿姨叫伊媽媽、姊姊過來時，
    因伊藥效發作就睡著了，到隔天下午才醒來等語（見他卷第
    39至40頁）。然查：
  1.被告堅稱：當天伊與伊母丁女睡在1 樓客廳沙發上，於半夜
    時，甲女到1 樓客廳將伊扶到2 樓房間，伊睡在內側，甲女
    睡中間，乙女睡在外側，因甲女磨蹭伊下體，伊酒後控制力
    變差，才與甲女發生性交行為等語，核與本案案發後被告與
    甲女於99年3 月12日電話通話中之對話：「甲女：就先問你
    媽，要不要去樓上睡... 妳媽跟我回答說不用，怎樣怎樣，
    所以，好，好，那就不要了，然後我又想說，因你是我堂哥
    嘛，我是覺得說應該沒關係吧，這樣子吧，然後我就，你是
    我扶上去的，因為我也沒有這麼大的力氣扶你上去啊，要不
    是我用力「攙」上去的吧，而且那時候我也迷迷糊糊的，而
    且那時候也剛. 可是. 好像酒醒一下那樣子。被告：嗯。甲
    女：只不過後面的控制我受不了。被告：啊。甲女：只不過
    後面的控制我覺得我受不了。被告：那件事是誰先開始的？
    甲女：什麼叫誰先開始的，我怎麼知道吧。你現在是要套我
    的感覺，套我的意思是不是？」等語，業經檢察官勘驗無訛
    ，並有勘驗筆錄及被告提出之通話譯文在卷可憑（見偵查卷
    卷第16頁），參以案發當時甲女身高為158 公分、體重55公
    斤，被告身高為153 公分、體重50公斤（見本院卷第14、79
    頁），甲女之身材較被告高大，非孱弱無力攙扶被告至2 樓
    之人，是甲女於偵查及本院審理中證稱：其未攙扶被告上2
    樓房間，其不知道被告如何上2 樓乙節，核與事實不符，不
    足採信。
  2.又甲女指稱：其半夜醒來飲水時順便服用抗憂鬱症藥及FM 2
    安眠藥各2 顆與胃藥1 顆後，才下樓詢問丁女等語。雖甲女
    因長期情緒困擾及睡眠問題，曾經在中山醫學大學附設醫院
    精神科就診，且於98年5 月6 日至國軍臺中總醫院初診，98
    年5 月20日至99年2 月1 日期間曾至該院門診治療9 次，住
    院過2 次，每次門診開立約2 至4 週之Modipanol （即俗稱
    FM2 藥），於98年11月19日、12月21日及99年2 月1 日開立
    之處方為抗憂鬱劑藥物Lexapro （10mg）早晚各1 次、安眠
    藥Mesyrel （50mg）睡前1 次、安眠藥Modipanol （即FM2
    、2mg ）睡前2 顆、鎮靜藥Rivotril（2mg ，俗稱FM2 ）睡
    前2 顆等情，固有國軍臺中總醫院99年8 月25日醫中企管字
    第0990003854號、100 年1 月19日醫中企管字第1000000263
    號函在卷可憑（見偵查卷第9 頁、本院卷第38頁），然此僅
    得證明甲女平日或有服用前述抗鬱症及FM2 藥劑，尚難據此
    為甲女於本案案發之前（即下樓詢問丁女之前）確有吞服抗
    鬱症藥及FM2 藥劑各2 顆，並因藥效發作而使甲女無力、還
    有點意識狀態之認定。況因個人體質與個人有無耐藥性（即
    若長期使用藥物，則對藥效之敏感度較低，即較不易達成昏
    迷不醒人事之程度效果）有關，若長期服用，則安眠效果可
    因耐藥性之累積而較不明顯，且因個人體質與病情差異性大
    ，故應以日常習慣性及與朋友、親戚互動情形研判，一般較
    無法直接量化甲女於服用藥物後之嗜睡程度、叫醒程度，清
    醒後對服用藥物之事務能否清楚記憶之疑慮等情，業經本院
    向法務部法醫研究所函詢無訛，有該所100 年5 月13日法醫
    理字第1000001053號函及鑑定書在卷可憑。是以，縱若甲女
    於案發當日凌晨4 時許服用前述藥物，則以甲女長期服用藥
    物習慣觀之，甲女服用藥物後於案發當時是否已呈昏睡、身
    體無力、有點意識之狀態，抑或意識清楚、行動自如之狀態
    ，非無疑義。
  3.乙女於偵查及本院審理中證稱：伊發現被告對甲女為性交行
    為時，問他們在做什麼後，伊並未叫甲女起床，而去叫伊姐
    姐丙女過來，約10分鐘後，丙女跟伊回到房間時，被告穿回
    褲子躺在床上，甲女已起來了，但意識有點迷模糊糊，伊不
    知道丙女過來後，有無對甲女說話，但伊和丙女在叫被告的
    期間，甲女是起床站在床邊，後來丁女上樓來談論一會兒後
    ，伊就先出去了，在伊出去前，甲女仍站在床邊，伊忘記這
    段期間有無人跟甲女對話，只記得丙女、丁女都有質問被告
    ，不清楚丙女、丁女有無質問甲女，從伊掀開棉被到被告母
    親丁女上來之後，甲女除了站在旁邊之外，也有坐一下之後
    再站起來等語（見偵查卷第31至33頁、本院卷第81、83頁）
    ，核與丁女於本院審理中結證稱：伊到2 樓房間後，被告躺
    在床上，甲女站在那邊等情（見本院卷第91頁），大致相符
    ，由此可知被告與甲女為性交行為遭乙女發現後，於乙女、
    丙女、丁女相繼質問躺在床上之被告期間，甲女既可或站在
    床邊，或坐一下再站起來，顯見甲女當時意識清楚，並能行
    動自如。足見甲女指稱：伊阿姨就大叫一聲說你們在做什麼
    ，被告馬上把伊的生殖器抽出來，伊那時有睜開眼睛，看到
    被告沒有穿褲子，後來伊阿姨叫伊媽媽、姊姊過來時，因伊
    藥效發作就睡著了，到隔天下午才醒來云云，要難採信。
  4.另甲女之母丙女雖於偵查及審理中證稱：伊進去甲女房間時
    ，把甲女搖醒，甲女被搖醒後還不知道發生什麼事，甲女有
    站起來一下，伊沒有問甲女話，甲女也沒有講話，後來甲女
    又睡著了，直到下午才起床，因甲女當天睡前有吃安眠藥，
    不是清醒云云（見他卷第37、38頁、本院卷第85至86頁），
    核與乙女、丁女前開證稱其等在質問被告期間甲女或站在床
    邊，或坐一會兒再站起來之情形，及甲女自稱係半夜3 、4
    時許服用安眠及抗鬱症藥物云云，均不相符，已不足採。又
    丁女聞聲至2 樓甲女房間時，甲女已醒來站在床邊，且於丁
    女詢問甲女為何將被告攙扶至甲女房間時，甲女對丁女表示
    抱歉，甲女並無哭訴遭被告性侵等情，業據證人丁女於偵查
    及本院審理中證述明確（見他卷第50頁、本院卷第90至91頁
    ），此雖與乙女前開證稱不記得甲女有何反應或有無說話及
    回答丁女問題云云不一致，然乙女就被告於遭伊與丙女、丁
    女質問過程中有無回應，及甲女於此過程中或站在床邊，或
    坐一下再站起來等情節，均記憶明確，卻對於同處一室之甲
    女有何反應或有無說話卻均稱不復記憶，實與常情有悖，是
    乙女此部分證詞，應係有所隱瞞而不足採信，應以丁女證詞
    較為可採，足認甲女於案發當時並非處於意識不清之狀態。
    則甲女在此無足以令其畏懼而噤聲不語之客觀環境與條件下
    ，竟未向丙女、乙女或丁女哭訴遭被告乘機性交，要有疑義
    。
  5.再者，於本案案發前，甲女因憂鬱病症長期住在娘家，於本
    案案發後，竟遭其父母驅趕而另租屋居住乙節，為丁女陳明
    在卷（本院卷第87頁），則倘若甲女係因服用藥物陷於意識
    不清、全身無力之狀態下遭被告乘機性侵，基於骨肉親情，
    甲女父母理應對罹患有憂鬱症且在娘家遭性侵之甲女更加憐
    惜，豈可能反驅趕甲女離開娘家之理。況甲女為已婚婦女，
    對於男女情事應非不解，其於半夜攙扶被告至房間共眠，其
    目的為何，實令人猜疑；又依甲女於99年3 月12日與被告之
    電話通話譯文中對被告言及「我沒有說你（指被告）心機很
    重啊，所以後面我是說把你當成可以談的朋友，這樣而已啊
    ，所以有時候情緒化，當然會打電話給你。還是覺得說你可
    以互相，我們彼此可以互相交談這樣子而已，那天我只不過
    ，我會覺得說我的好意變成這樣子，然後讓我破了一個家，
    你知道我媽怎麼罵我，我爸怎麼趕我」、「我殺了你算了，
    好不好？我去坐牢也算了，好不好？還是叫我老公告我們通
    姦就好了，我不要錢啦！」等語（見他字卷第27、28頁），
    及甲女於案發後尚站在床邊對丁女表示抱歉等情，益徵於本
    案案發當時甲女意識尚屬清楚，且能自主行動，而非所謂全
    身無力、意識不清之狀態甚明。
  6.被告雖於本案案發後與甲女之夫達成和解，有和解書1 份在
    卷可憑（本院卷第43頁），然被告既知乙女為有夫之婦，其
    與甲女為性交行為係構成通姦罪，甲女之夫依法可對被告提
    出告訴並要求賠償，是被告辯稱其因此而與甲女及甲女之夫
    和解，亦與常情無悖，尚難據此和解書而認被告有公訴人所
    指乘機性交之犯行。
  (三)基上所陳，並無積極證據證明甲女於半夜酒醒後，有服用FM
    2 安眠藥物，且依證人乙女、丁女之前開證詞，益徵甲女於
    案發後係可自主行動，意識清楚向丁女表達歉意，而非處於
    FM2 藥物作用後之昏睡、全身無力、意識不清之狀態，甲女
    當係自願與被告為性交行為，自無所謂乘機性交之問題。本
    案除告訴人甲女之指證外，並無其他補強證據足以證明被告
    係於甲女服用FM2 藥物不能抗拒之狀況下而乘機為性交行為
    ，且告訴人甲女之指證又與證人乙女、丁女之證詞不符而有
    重大瑕疵，自難僅憑甲女具有重大瑕疵且與常情有違之證詞
    ，即遽論被告有乘機性交之犯行。
六、綜上所述，公訴人所提出之證據不足以證明被告有何公訴意
    旨所指之乘機性交犯行，此外，復查無其他積極證據足以證
    明被告有何乘機性交之犯行，被告之犯罪自屬不能證明，揆
    諸前開規定及判決意旨，自應為被告無罪之諭知。
據上論結，應依刑事訴訟法第301條第1項，判決如主文。
本案經檢察官陳雅瑩到庭執行職務。
中    華    民    國   100    年    7     月    19    日
            刑事第十一庭  審判長法  官  林慧英
                                法  官  林學晴
                                法  官  廖純卿
以上正本證明與原本無異。
如不服本判決應於收受送達後10日內向本院提出上訴書狀，並應
敘述具體理由；其未敘述上訴理由者，應於上訴期間屆滿後20日
內向本院補提理由書（均須按他造當事人之人數附繕本）「切勿
逕送上級法院」。
                                書記官  廖春玉
中    華    民    國   100    年    7     月    19    日